臺灣屏東地方法院交通事件裁定　　　　　　　　　　九十三年度交聲字第二一六號
　　聲　 請　人
　　即 異 議 人　甲○○　男.
右列異議人因違反道路交通管理處罰條例案件，對於交通部公路總局屏東監理站屏監
違字第裁八二—Ｖ00000000號所為之裁決處分（原舉發案號：屏警交字第Ｖ
00000000號），聲明異議，本院裁定如左：
    主  文
異議駁回。
    理  由
一、原處分意旨略以：異議人即受處分人甲○○於飲用酒類致其呼氣酒精濃度超過規
    定標準後，仍於民國九十三年十一月十二日二十一時五十六分許，駕駛車牌號碼
    ＫＭ六—○八一號重型機車，沿屏東縣屏東市○○路行駛，惟在行經該路與勝利
    東路路口時因發生事故而為警查獲，經警測試後始查得上情，是其行為已違反道
    路交通管理處罰條例第三十五條第一項第一款之規定，經屏東縣警察局交通隊警
    員製單舉發，並由交通部公路總局屏東監理站以屏監違字第裁八二—Ｖ0000
    000號裁決處罰鍰新臺幣（以下同）四萬五千元，並吊扣異議人之駕駛執照十
    二個月。
二、異議意旨略以：異議人甲○○於九十三年十一月十二日晚間雖飲用少許酒類，但
    並未酒醉，同日二十一時五十六分許行經前開地點時，因忽感身體不適而下車，
    並以牽車之方式行走，然由於體力不佳，行走困難，遇路面一處不平而人車倒地
    ，並未傷及他人，自身亦未受傷，交通部公路總局屏東監理站仍認異議人違反道
    路安全規則第三十五條第一項第一款之規定予以裁罰，顯有違誤，爰依法聲明異
    議等語。
三、按汽車駕駛人，駕駛汽車經測試檢定有左列情形之一者，處新臺幣一萬五千元以
    上六萬元以下罰鍰，並當場移置保管其車輛及吊扣其駕駛執照一年；因而肇事致
    人受傷者，並吊扣其駕駛執照二年；致人重傷或死亡者，吊銷其駕駛執照，並不
    得再考領：(一)酒精濃度超過規定標準，道路交通管理處罰條例第三十五條第一項
    第一款定有明文；又汽車駕駛人飲用酒類或其他類似物後其吐氣所含酒精濃度超
    過每公升零點二五毫克或血液中酒精濃度超過百分之零點零五以上者，不得駕車
    ，道路交通安全規則第一百十四條第二款亦有規定。
四、經查：
  (一)異議人於九十三年十一月十二日十六時許在屏東縣屏東市○○路○段八十二號與
    其友人飲用酒類後，於同日二十一時五十六分許在屏東縣屏東市○○路與勝利路
    口摔倒，經行政院衛生署屏東醫院（下稱署立屏東醫院）檢測，其血液中之酒精
    濃度含量為二百五十一ｍｇ／ｄｌ，相當於呼氣所含酒精濃度每公升一點二五五
    毫克等情，業經異議人於警方詢問時自承無誤，並有署立屏東醫院檢測單及道路
    交通事故現場圖各一紙、道路交通事故調查報告表一份、屏東縣警察局交通隊警
    員趙宗民製作之車禍現場處理調查報告一紙及照片八幀在卷可稽（見本院依職權
    調閱之屏東縣警察局屏東分局九十三年十二月七日屏警分刑字第○九三○○○四
    二六三七號卷宗）。又警方處理上述車禍案件後，以異議人違反道路交通管理處
    罰條例第三十五條第一項第一款之規定開單舉發，嗣交通部公路總局屏東監理站
    據此裁處罰鍰四萬五千元，並吊扣異議人之駕駛執照十二個月等情，則經異議人
    供明在卷，並有屏東縣警察局舉發違反道路交通管理事件通知單及交通部公路總
    局屏東監理站違反道路交通管理事件裁決書各一紙在卷可佐。
  (二)異議人雖辯稱伊當日自前開友人住處離開後，即以牽車之方式沿自由路步行返家
    ，並未駕駛其機車云云，然依前開警卷所附道路交通事故現場圖所繪製之現場狀
    況，異議人之車牌號碼ＫＭ六—○八一號重型機車係在屏東縣屏東市○○路與勝
    利路口交岔路口中心偏西南方向約零點五至零點八公尺處摔倒，然按自由路及勝
    利東路平日之交通流量及警方在事故發生後到現場拍攝照片之車輛往來狀況，該
    地點之行車數量非少，若係以步行之極慢速度牽車行經該處，其行進路線應無由
    偏離道路邊緣而走至道路分向線附近。又依該現場圖及照片所示，事故地點異議
    人機車停放處後方之路面有一道長度為一點五公尺之刮痕，該刮痕與機車甚為接
    近，且色澤新鮮明顯，而異議人之前開機車左腳踏板邊緣處亦有明顯刮傷痕跡，
    是該處地面刮痕顯然係異議人機車傾倒時摩擦所造成。而異議人當時呼氣所含酒
    精濃度每公升一點二五五毫克，依法務部調查局第六處所作呼出氣體所含酒精濃
    度及呈現症狀之關係實驗報告（見卷附圖表）所示，一般人於該相同之狀態時，
    應已呈現平衡障礙、意識混亂、步履蹣跚及昏睡等症狀，縱能牽機車行走，其速
    度應甚為緩慢，殊無於機車傾倒後仍向前滑行一點五公尺之可能。此外，當場目
    擊異議人跌倒而施予救助之宋福財於警方詢問時復陳稱：「當時我從自由路行駛
    到勝利東路待轉準備直行到消防隊，看到一位騎士騎一臺重型機車道路中間時不
    知道什麼原因突然摔倒：：當天路況良好，地面乾燥，車流滿多，夜間有路燈光
    線良好。」等語，足見異議人當時確係因駕駛其前開重型機車而發生事故，其辯
    稱係以步行方式牽機車走云云，顯係卸責之詞，無足採信。因此交通部公路總局
    屏東監理站裁處異議人四萬五千元，並吊扣異議人之駕駛執照十二個月之處分，
    並無違誤，異議人聲明異議即無理由，應予駁回。
據上論斷，應依道路交通案件處理辦法第十九條，裁定如主文。
中　　　華　　　民　　　國　　九十四　　年　　　一　　　月　　　七　　　日
                                      台灣屏東地方法院交通法庭
                                          法  官  林柏泓
右正本證明與原本無異。
如不服本裁定應於收受送達後五日內向本院提出抗告書狀敘述抗告之理由抗告於台灣
高等法院高雄分院。
                                          書記官  劉淑蓉
中　　　華　　　民　　　國　　九十四　　年　　　一　　　月　　 十四 　　日
